【裁判字號】    97,事聲,23
【裁判日期】    970623
【裁判案由】    支付命令
【裁判全文】
臺灣桃園地方法院民事裁定              97年度事聲字第23號
異  議  人  甲○○
                         8號.
上列異議人即債務人因債權人臺灣新光商業銀行股份有限公司（
原名：誠泰商業銀行股份有限公司）聲請發支付命令事件（97年
度促字第8991號），對於本院民事庭司法事務官於97年4 月24日
所為裁定，聲明異議，本院裁定如下：
    主  文
異議駁回。
    理  由
一、異議人異議意旨略以：伊於民國97年3 月25日收受本院97年
    度促字第8991號支付命令後，於97年4 月13日本來要去遞聲
    明異議狀，惟因中途發生車禍事故，當時身體受有骨折傷害
    ，並住院一週，於出院後才遞狀，係因不可歸責於己事由而
    遲誤異議之不變期間，致遭鈞院以逾法定期間而裁定駁回異
    議，惟本件異議人既有上開事由，自當仍得依法聲明異議，
    ，爰就鈞院民事庭司法事務官於97年4 月24日所為駁回異議
    之裁定提出異議等語。
二、按當事人或代理人，因天災或其他不應歸責於己之事由，遲
    誤不變期間者，於其原因消滅後10日內，得聲請回復原狀，
    民事訴訟法第164 條第1 項固定有明文；然按當事人縱因不
    應歸責於己之事由遲誤上訴期間，但其遲誤之原因，在提起
    上訴時必已消滅，其於提起上訴時，並不聲請回復原狀，迨
    其上訴經裁定駁回後，始行聲請者，如自提起上訴時起已逾
    10日之期間，即屬無從准許，最高法院28年度聲字第245 號
    、35年京聲字第132 號判例意旨可資參照，上開判例雖係就
    逾上訴之不變期間而請求回復原狀之情形所為，惟對於逾支
    付命令異議之不變期間當亦有其適用。
三、經查，本件異議人主張因有不可歸責於自己之事由致遲誤20
    日聲明異議之不變期間，而請求回復原狀等情縱或屬實，惟
    查，本件異議人所提之異議狀於97年4 月22日送達本院，則
    其所稱遲誤之原因，於該時起必已消滅，且其異議狀所稱異
    議事由僅陳以：異議人於96年11月、12月間因工作轉換期間
    ，薪資不穩定，故無法依約償還，且前次積欠金額，異議人
    其後會超額清償，無故意違約情事，故聲明異議等語，並未
    聲請回復原狀，迨其異議經本院民事庭司法事務官裁定駁回
    後，始就該裁定聲明異議，並聲請回復原狀。是揆諸前述，
    聲請人自應於遲誤原因消滅之日即97年4 月22日起10日內即
    97年5 月2 日前聲請回復原狀，然聲請人延至本院司法事務
    官於97年4 月24日以其異議逾期駁回異議後（於97年4 月28
    日收受該裁定），始於97年5 月5 日聲請回復原狀，揆諸前
    開說明，聲請人聲請回復原狀，已逾原因消滅後10日，於法
    即有未合，應予駁回，則其對於駁回異議之裁定聲明異議，
    亦屬無理由，應併予駁回。
四、依民事訴訟法第95條、第78條，裁定如主文。
中      華      民      國    97    年    6   月  23  日
                         民事第一庭  法  官 陳雪玉
如不服本裁定應於送達後10日內向本院提出抗告狀，並應繳納抗
告費新台幣1,000 元。
以上正本與原本無異。
中    華    民    國    97    年    6     月    26    日
                                    書記官  吳瓊英


司法院資訊處製作；財團法人民間司法改革基金會備份。
